vi: Truyền thông > Tạp chí và báo > Báo: Báo quốc tế; Báo địa phương; Báo quốc gia
pt-PT: Multimédia > Revistas e jornais > Jornais: Jornais internacionais; Jornais locais; Jornais nacionais
ko: 미디어 > 잡지/신문 > 신문: 국제 신문; 지역 신문; 전국 신문
cs: Média > Noviny a časopisy > Noviny: Mezinárodní noviny; Lokální noviny; Celostátní noviny
ja: メディア > 新聞・雑誌 > 新聞: 国際新聞; 地元新聞; 全国新聞
fi: Media > Aikakaus- ja sanomalehdet > Sanomalehdet: Kansainväliset sanomalehdet; Paikalliset sanomalehdet; Kansalliset sanomalehdet
hr-HR: Mediji > Časopisi i novine > Novine: Međunarodne novine; Lokalne novine; Nacionalne novine
es: Multimedia > Revistas y periódicos > Periódicos: Periódicos internacionales; Periódicos locales; Periódicos nacionales
it: Media > Riviste e giornali > Giornali: Giornali internazionali; Giornali locali; Giornali nazionali
ro-RO: Media > Reviste și ziare > Ziare: Ziare internaționale; Ziare locale; Ziare internaționale
tr: Medya > Dergiler ve Gazeteler > Gazeteler: Uluslararası Gazeteler; Yerel Gazeteler; Ulusal Gazeteler
el: Μέσα ενημέρωσης > Περιοδικά & εφημερίδες > Εφημερίδες: Διεθνείς εφημερίδες; Τοπικές εφημερίδες; Εθνικές εφημερίδες
sv: Media > Tidningar och tidskrifter > Tidningar: Internationella tidningar; Lokaltidningar; Nationella tidningar
ru: Медиаконтент > Журналы и газеты > Газеты: Международные газеты; Местные газеты; Национальные газеты
sk-SK: Médiá > Časopisy a noviny > Noviny: Medzinárodné noviny; Miestne noviny; Národné noviny
zh-TW: 媒體 > 雜誌/報紙 > 報紙: 國際報紙; 當地報紙; 國家報紙
en: Media > Magazines & Newspapers > Newspapers: International Newspapers; Local Newspapers; National Newspapers
pl: Media > Gazety i czasopisma > Gazety: Gazety międzynarodowe; Gazety lokalne; Gazety ogólnokrajowe
zh-CN: 媒体 > 报纸/杂志 > 报纸: 国际报纸; 地方报纸; 全国性报纸
hu: Média > Magazinok és újságok > Újságok: Nemzetközi újságok; Helyi újságok; Országos újságok
fr: Médias > Magazines et journaux > Journaux: Journaux internationaux; Journaux locaux; Journaux nationaux
bg-BG: Медия > Списания и вестници > Вестници: Международни вестници; Местни вестници; Национални вестници
sl-SI: Mediji > Revije in časopisi > Časopisi: Mednarodni časopisi; Lokalni časopisi; Nacionalni časopisi
de: Medien > Zeitschriften & Zeitungen > Zeitungen: Internationale Zeitungen; Lokale Zeitungen; Nationale Zeitungen
nb: Medier > Magasiner og aviser > Aviser: Internasjonale aviser; Lokalaviser; Nasjonale aviser
th: สื่อ > นิตยสารและหนังสือพิมพ์ > หนังสือพิมพ์: หนังสือพิมพ์นานาชาติ; หนังสือพิมพ์ท้องถิ่น; หนังสือพิมพ์แห่งชาติ
pt-BR: Mídia > Revistas e jornais > Jornais: Jornais internacionais; Jornais locais; Jornais nacionais
nl: Media > Tijdschriften en kranten > Kranten: Internationale Kranten; Lokale kranten; Nationale Kranten
da: Medier > Magasiner og aviser > Aviser: Internationale aviser; Lokale aviser; Nationale aviser
lt-LT: Medija > Žurnalai ir laikraščiai > Laikraščiai: Tarptautiniai laikraščiai; Vietiniai laikraščiai; Nacionaliniai laikraščiai